臺灣高等法院刑事判決
108年度上訴字第3503號
上  訴  人    
即  被  告    曾文昇  



上列上訴人即被告因詐欺等案件，不服臺灣士林地方法院一０八
年度訴字第一七三號，中華民國一０八年八月廿三日第一審判決
（起訴案號：臺灣士林地方檢察署一０八年度少連偵字第六六號
），提起上訴，本院判決如下：
    主  文
上訴駁回。               
    事實及理由
一、經本院審理結果，認第一審以上訴人即被告乙○○犯刑法第三
    百三十九條之四第一項第一、二款之三人以上共同冒用公務
    員名義詐欺取財，既遂二罪，各判處有期徒刑一年二月；未
    遂一罪，判處有期徒刑七月，並定應執行刑一年六月，認事
    用法及量刑均無不當，應予維持，並引用第一審判決書記載
    之事實、證據及理由（如附件）。
二、被告上訴意旨略以：被告對本次犯行業已深感悔悟，受審期
    間亦均受良心譴責，對被害人十分內疚，於收押期間輾轉得
    知詐騙組織上游「阿龍」之真實姓名，希望以供出上手獲取
     減刑機會，並對被害人之損失得以交代云云。
三、被告固於本院明指其所屬詐欺集團之車手頭 「阿龍」本名
    甲○○，原名李黃傑，八十五年次，中壢人，並經本院查明甲
    ○○之年籍資料，及其確亦另涉詐欺集團經臺灣臺北地方法院
    檢察署以一０八年度偵字第一０八二七號等十件偵查案件起訴
    詐欺取財在案，並於起訴書犯罪事實欄已述及該集團有招募
    本案被告乙○○參與擔任車手行為，此有該起訴書一件附卷可
    按（本院卷第一一一～一二九頁）。又該案亦確未起訴及本
    案被害人被詐欺部分，被告所供雖堪採信，並認確有悔悟之
    心。惟被告所涉犯詐欺罪，並無供出上手可得減刑之明文。
    且核被告本案所犯刑法第三百三十九條之四加重詐欺三罪，
    為一年以上七年以下有期徒刑之罪，原判決均各僅論處有期
    徒刑一年二月，並定應執行刑一年六月，顯已量處最低刑，
    參以，被告前有毒品前科紀錄，後亦有他被害人之詐欺案尚
    於偵、審中，既不符緩刑條件。亦無顯可憫恕酌減之情。其
    請求再為從輕量刑，乃無理由，無從准許，應予駁回。
四、被告經合法傳喚，無正當理由不到庭，爰不待其陳述逕行判
    決。
五、據上論斷，應依刑事訴訟法第三百六十八條、第三百七十三
    條、第三百七十一條，判決如主文。
本案經檢察官李進榮到庭執行職務。
中　　華　　民　　國　一０九  年　　四　  月 　三十　 日
        　　　　　刑事第四庭審判長法　官  陳筱珮
　　　　　　　                    法　官  羅郁婷
　　　　　　                      法　官  陳玉雲
以上正本證明與原本無異。
如不服本判決，應於收受送達後20日內向本院提出上訴書狀，其
未敘述上訴之理由者並得於提起上訴後20日內向本院補提理由書
（均須按他造當事人之人數附繕本）「切勿逕送上級法院」。
                                  書記官  蔡麗春
中　　華　　民　　國　一０九  年　　四　  月 　三十　 日

附錄：本案論罪科刑法條全文
中華民國刑法第216條
（行使偽造變造或登載不實之文書罪）
行使第210 條至第215 條之文書者，依偽造、變造文書或登載不
實事項或使登載不實事項之規定處斷。

中華民國刑法第211條
（偽造變造公文書罪）
偽造、變造公文書，足以生損害於公眾或他人者，處1 年以上7 
年以下有期徒刑。

中華民國刑法第339條之4
犯第339 條詐欺罪而有下列情形之一者，處1 年以上7 年以下有
期徒刑，得併科1 百萬元以下罰金：
一、冒用政府機關或公務員名義犯之。
二、三人以上共同犯之。
三、以廣播電視、電子通訊、網際網路或其他媒體等傳播工具，
    對公眾散布而犯之。
前項之未遂犯罰之。